臺灣高等法院臺南分院刑事判決
上　訴　人
即　被　告　甲○○
上列上訴人因違反槍砲彈藥刀械管制條例案件，不服臺灣雲林地
方法院94年度訴字第255號中華民國94年6月30日第一審判決（起
訴案號：臺灣雲林地方法院檢察署94年度偵字第720號)，提起上
訴，本院判決如下：
    主      文
上訴駁回。
    事實及理由
一、構成犯罪事實：
  (一)甲○○前於民國 (下同)82年7月26日，因違反槍砲彈藥刀械
    管制條例案件，經臺灣雲林地方法院 以82年度訴字第390號
    判處有期徒刑10月，緩刑3年確定。又於84年2月15日，因違
    反肅清煙毒條例等案件，經本院上訴審以83年度上訴字第51
    8號判處應執行有期徒刑3年8月確定；復於84年4月23日，因
    違反麻醉藥品管理條例案件，經臺灣雲林地方法院以83年度
    易字第1643號判處有徒刑4月確定，前開2案復經法院裁定其
    應執行刑為有期徒刑3年10月確定。而上開 違反槍砲彈藥刀
    械管制條例案件之緩刑亦經法院裁定撤銷，並先後接續執行
    ，於86年1月4日縮短刑期假釋出監併付保護管束，於88年10
    月4日保護管束期滿執行完畢。
  (二)詎甲○○仍不知悔改，明知其友人林金城（已死亡）所持有
    具殺傷力屬於獵槍性質之制式霰彈槍1枝 (槍枝管制編號000
    0000000)及具殺傷力之制式霰彈42顆、改造霰彈10顆，均係
    槍砲彈藥刀械管制條例所禁止持有之違禁物，竟基於寄藏獵
    槍及寄藏子彈之犯意，於93年7、8月間之某日，在雲林縣褒
    忠鄉○○村○○鄰○○路36號其住處，未經主管機關之許可，
    受其友人林金城之託，而應允代為保管林金城所交付之該制
    式霰彈槍一枝及具殺傷力之制式霰彈42顆及改造霰彈10顆，
    並將之藏放在上址其住處旁之雞舍內。嗣經警方接獲線報，
    於94年2月2日中午12時45分許，持臺灣雲林地方法院所核發
    之搜索票，前往上址其住處搜索而查獲，並扣得該制式霰彈
    槍一枝及具殺傷力之制式霰彈42顆(因鑑定業已試射1顆）及
    改造霰彈10顆（因鑑定業已試射3顆），始查悉上情。
二、認定犯罪事實所憑之證據及理由：
  (一)被告甲○○於本院審理中經合法傳喚，無正當理由不到庭，
    惟據被告甲○○警詢、偵查及原審審理中之自白。
  (二)證人陳錫增於原審審理中之證述。
  (三)彰化縣警察局員林分局搜索票聲請書卷宗影本1份。
  (四)原審94年度聲搜字第105號搜索票。
  (五)彰化縣警察局員林分局搜索扣押筆錄。
  (六)搜索現場及扣案物等照片9張。
  (七)內政部警政署刑事警察局94年3月17日刑鑑字第0940021006
    號槍彈鑑定書1份。
  (八)扣案之制式霰彈槍一枝（槍枝管制編號0000000000）、制式
    霰彈42顆(因鑑定業已試射1顆）及改造霰彈10顆（因鑑定業
    已試射3顆）。
三、論罪科刑之理由：
  (一)查被告甲○○犯罪後，槍砲彈藥刀械管制條例已於94年1 月
    26日修正公布，並自同年月28日生效，其中第11條刪除，並
    於第8條第1項、第4項增列原第11條第1項、第4項之罪名，
    其第8條第4項之法定刑由原定1年以上7年以下有期徒刑，併
    科新台幣700萬元以下罰金，修正為3年以上10年以下有期徒
    刑，併科新台幣700萬元以下 罰金，依被告所犯行為，經比
    較新舊法之結果，以修正前之 槍砲彈藥刀械管制條例第8條
    第4項之規定有利於被告，故依刑法 第2條第1項但書之規定
    ，應適用修正前之該條例第8條第4項規定論處。
  (二)又查霰彈槍係屬槍砲彈藥刀械管制條例第4 條所稱之獵槍。
    核被告所為，係犯修正前槍砲彈藥刀械管制條例第8條第4項
    之未經許可寄藏獵槍罪及同條例第12條第4 項之未經許可寄
    藏子彈罪。公訴人認被告係犯同條例第8條第4項之未經許可
    持有獵槍罪及同條例第12條第4 項之未經許可持有子彈罪，
    尚有未洽，惟起訴事實相同，爰依法均予變更起訴法條，併
    予敘明。
  (三)被告以一行為觸犯未經許可寄藏獵槍罪及未經許可寄藏子彈
    罪二罪名，為想像競合犯，依刑法第55條前段之規定，應從
    重之未經許可寄藏獵槍罪處斷。
  (四)被告前因犯上述一之(一)等罪，於88年10月4 日執行完畢，此
    有臺灣高等法院被告前案紀錄表在卷可憑，其前受有期徒刑
    執行完畢，於5 年以內再犯本件有期徒刑以上之罪，為累犯
    ，應依刑法第47條之規定加重其刑。公訴人認被告不構成累
    犯尚有違誤。
  (五)至於被告雖於原審審理時辯稱其行為已符合自首云云，惟自
    首必須是偵查犯罪機關尚未發覺之犯罪，因行為人主動向偵
    查犯罪機關供述其犯罪事實而接受裁判，始符合之。而本件
    被告係因警察機關接獲民眾檢舉被告有持有霰彈槍之行為，
    經向原審聲請搜索票前往被告之住處搜索而查獲，此有彰化
    縣警察局員林分局搜索票聲請書影印卷及原審94年度聲搜字
    第105號搜索票附卷可稽，是 警察機關於前往被告住處搜索
    前，即已知悉被告之犯罪事實，縱被告有主動拿出扣案之制
    式霰彈槍及霰彈，亦難認被告行為符合自首之要件，是被告
    此部分答辯，並不可採，附予敘明。
四、原審適用刑事訴訟法第299條第1項前段、第300條修正前槍
    砲彈藥刀械管制條例第8條第4項、第12條第4項，刑法第11
  　條前段、第2條第1項但書、第55條前段、第47條、第42條第
    2項、第38條第1項第1款，罰金罰鍰提高標準條例第2條之規
    定，並參酌被告曾有違反槍砲彈藥刀械管制條例、肅清煙毒
  　條例、麻醉藥品管理條例、毒品危害防制條例等前科，有上
    開前案紀錄表可按，素行非佳，又未經許可受寄持有制式霰
    彈槍及供該霰彈槍使用之子彈共52顆，火力不小，對社會大
    眾之生命、身體造成潛在危險，影響社會治安，及其寄藏霰
    彈槍及子彈之數量、期間，暨事後坦承犯行，犯後態度尚良
    好等一切情狀，量處有期徒刑壹年陸月，併科罰金新臺幣拾
    萬元，罰金如易服勞役，以新臺幣玖佰元即銀元佰元折算
    壹日。並以扣案之制式霰彈槍一枝（槍枝管制編號00000000
  　00)及具殺傷力之制式霰彈41顆及改造霰彈7顆，均屬違禁物
    ，應依刑法第38條第1項第1款規定宣告沒收。另扣案之制式
    霰彈1顆及改造霰彈3顆，業經鑑驗機關內政部警政署刑事警
    察局於鑑驗時試射後，僅剩餘彈殼，而失其子彈之結構及性
    能，已不具殺傷力，非屬違禁物，不另宣告沒收等情。本院
    經核其認事用法，均無不當，量刑亦稱妥適。被告上訴意旨
    ，空言主張原審判決不當云云，為無理由，應予駁回。
五、被告經合法傳喚，無正當理由不到庭，爰不待其陳述逕行判
    決。
據上論斷，應依刑事訴訟法第368條、第371條，判決如主文。
本案經檢察官李傳來到庭執行職務。
中　　華　　民　　國　　94　　年　　9 　　月　　28　　日
                  刑事第五庭　  審判長法　官　楊明章
                                      法　官　戴勝利
                                      法　官　顏基典
以上正本證明與原本無異。
如不服本判決，應於收受本判決後十日內向本院提出上訴書狀。
其未敘述上訴理由者並得於提起上訴後十日內向本院補提理由書
狀（均須按他造當事人之人數附繕本）「切勿逕送上級法院」。
　　　　　　　　　　　　　　　　　　　書記官　呂嘉文
中　　華　　民　　國　　94　　年　　9 　　月　　28　　日
【附錄】本判決論罪科刑法條：
修正前槍砲彈藥刀械管制條例第8條：
未經許可，製造、販賣或運輸鋼筆槍、瓦斯槍、麻醉槍、獵槍或
空氣槍者，處五年以上有期徒刑，併科新臺幣一千萬元以下罰金
。
未經許可，轉讓、出租或出借前項所列槍枝者，處三年以上十年
以下有期徒刑，併科新臺幣七百萬元以下罰金。
意圖供自己或他人犯罪之用，而犯前二項之罪者，處無期徒刑或
七年以上有期徒刑，併科新臺幣一千萬元以下罰金。
未經許可，持有、寄藏或意圖販賣而陳列第一項所列槍枝者，處
一年以上七年以下有期徒刑，併科新臺幣七百萬元以下罰金。
第一項至第三項之未遂犯罰之。
修正前槍砲彈藥刀械管制條例第12條：
未經許可，製造、販賣或運輸子彈者，處一年以上七年以下有期
徒刑，併科新台幣五百萬元以下罰金。
未經許可，轉讓、出租或出借子彈者，處六月以上五年以下有期
徒刑，併科新台幣三百萬元以下罰金。
意圖供自己或他人犯罪之用，而犯前二項之罪者，處三年以上十
年以下有期徒刑，併科新台幣七百萬元以下罰金。
未經許可，持有、寄藏或意圖販賣而陳列子彈者，處五年以下有
期徒刑，併科新台幣三百萬元以下罰金。
第一項至第三項之未遂犯罰之。
